臺灣新竹地方法院交通事件裁定　　　　　　　　　　　九十一年度交聲字第三四號
　　移
　　原處分機關　交通部公路局新竹區監理所新竹市監理站
　　受處分人即
　　異　議　人　乙○○
右列受處分人因違反道路交通管理處罰條例案件，對於交通部公路局新竹區監理所新
竹市監理站於民國九十一年四月一日所為竹監新五字第裁五一—ＡＢＷ八一一０八九
號之違反道路交通管理事件裁決書，聲明異議，本院裁定如左：
    主  文
異議駁回。
    理  由
一、按汽車駕駛人，駕駛汽車經測試檢定有酒精濃度超過規定標準之情形，處新台幣
    （下同）一萬五千元以上六萬以下之罰鍰，並當場禁止其駕駛及吊扣其駕駛執照
    一年，道路交通管理處罰條例第三十五條第一項第一款定有明文。
二、原處分意旨略以﹕異議人即受處分人乙○○於民國九十一年二月二十八日凌晨一
    時三十五分許，於酒精濃度超過規定標準之情形下，駕駛車號ＩＮ－八七四五號
    自小客車，行經台北市○○路○段一五九號前，為警攔檢查獲，當場測定其呼氣
    酒精濃度值為每公升零點三七毫克，並掣製舉發違反道路交通管理事件通知單，
    嗣移送機關即原處分機關則依道路交通管理處罰條例第三十五條第一項第一款之
    規定，裁處異議人罰鍰一萬九千五百元並吊扣其駕駛執照十二個月。
三、聲明異議理由略以：異議人於九十一年二月二十八日凌晨一時四十分許，固有酒
    精濃度超過規定標準之情形，但右揭時地異議人並未駕駛車號ＩＮ－八七四五號
    自小客車，當時之駕駛人係證人甲○○，異議人乘坐於右後座之位置，車上另有
    證人丙○○、戊○○二人，警員不察即認定係異議人駕駛該車，實有不當，事後
    異議人曾留言申訴，然台北市政府警察局大安分局竟函覆稱異議人當時有意圖逃
    避而更換汽車駕駛之行為，但該車乃二門轎車，殊無可能更換駕駛，爰依法提出
    異議云云。
四、經查，異議人於民國九十一年二月二十八日凌晨一時三十五分許，在台北市○○
    路○段一五九號前，為警攔檢查獲，當場測定其呼氣酒精濃度值為每公升零點三
    七毫克之事實，為異議人所坦認，且經證人即查獲本件之警員楊順守到庭證述綦
    詳，並有酒測數據一紙在卷可按，堪信為真正。
五、次查，關於右揭時地係異議人駕駛前述ＩＮ－八七四五號自小客車，行經台北市
    ○○路○段一五九號前，且在距離警員之巡邏車約二、三十公尺前方時停車，異
    議人從駕駛座走下，而原本坐在駕駛座右方之證人甲○○也走下車來，二人均走
    到車子前方，似有交換位置之嫌，此時警員立即上前攔查並對異議人實施酒測等
    情，亦據證人丁○○○○結證在卷（見本院九十一年五月十三日訊問筆錄）。對
    此，異議人雖辯稱其非駕駛人，有證人即當時同車之甲○○、丙○○、戊○○可
    為其作證，然經本院隔離訊問異議人、證人甲○○、證人丙○○、證人戊○○後
    ，認為此三位證人所述被告並非汽車駕駛人之證言並不可取，而以證人楊順守之
    證言為可採，茲將理由逐一析述如下：
（一）異議人、證人甲○○、證人丙○○、證人戊○○均稱九十一年二月二十七日晚
      上，渠等四人共乘前述自小客車至友人廖宏昇位於台北市○○路之住處，幫友
      人廖宏昇慶祝生日，席間異議人與證人戊○○曾飲用啤酒，慶祝會結束後渠等
      四人共乘前述自小客車離去，行經台北市○○路○段一五九號前，遇到警員擴
      大臨檢酒後駕車，又異議人、證人甲○○、證人戊○○皆為大府電機公司之同
      事，證人甲○○與丙○○則係夫妻關係（以上均見本院九十一年五月十三日訊
      問筆錄）。依此觀之，異議人與證人甲○○、證人丙○○、證人戊○○間，彼
      此應有相當之認識，且既然四人同乘一車，對於為警查獲之始末以及彼此之行
      動為何，所述自應大致相同，惟異議人、證人甲○○、證人丙○○、證人戊○○所陳竟有如下之差異（均見本院九十一年五月十三日訊問筆錄）：
    異議人先稱：「‧‧二月二十七日晚上八、九點我在台北辛亥路五段朋友家喝
      啤酒，總共十人，我喝了三、四瓶啤酒，證人戊○○、證人丙○○、證人甲○○當時也都在場，他們三人也有喝，二月二十八日凌晨零時三十分從朋友家出
      來，我們四人共乘一輛車號ＩＮ─八七四五號的小客車，這車是證人甲○○的
      ，是證人甲○○開的車，證人丙○○坐駕駛座右側，證人戊○○坐後座的左邊
      ，我坐後座的右邊，在一點三十五分時被警察在辛亥路三段被攔下來，我被攔
      下後警員就叫我下車，然後就叫我測酒測，證人甲○○也有下車但他沒有做酒
      測‧‧ＩＮ─八七四五號的車是二門轎車，所以我下車時證人丙○○必須先下
      車，好讓座位向前傾倒我才能下車‧‧（問：證人甲○○是從駕駛座下來嗎？
      ）是，當時警員有三、四位」；後又改口：「（問：你們的車子當時靠近辛亥
      路三段看到警察要臨檢時，是否把車子停下？）當時駕駛甲○○已經累了，想
      要換成他太太丙○○開，他們二人都開車門走到車子前方想要交換座位，而我
      都一直沒有下車，我是直到警員來時叫我下車我才下車，警察叫我下車時駕駛
      座上變成丙○○而駕駛座旁變成證人甲○○坐」。
    證人戊○○陳稱：「（問：九十一年二月二十七日晚上有和異議人乙○○、證
      人甲○○、證人丙○○去台北辛亥路五段喝酒嗎？）有，詳細地址不曉得，因
      為當天有朋友生日，連我、甲○○、丙○○、乙○○在內一共五、六人，晚上
      九點半開始喝罐裝啤酒不到二箱，每箱是二十四瓶，乙○○喝了約三瓶，我喝
      一瓶，甲○○、丙○○沒有喝‧‧（問：你們從辛亥路朋友家出來時誰開車的
      ？）證人甲○○開車的，我坐駕駛座的後面左邊，異議人乙○○坐在後座右邊
      ，駕駛座旁邊是證人丙○○坐。（問：辛亥路三段被警察攔檢？）有，我沒有
      下去做酒測，只有甲○○、乙○○有做酒測。（問：警察臨檢時你們四人在做
      什麼？）證人甲○○和證人丙○○要換坐位，他們二人分別走下車門，我不確
      定他們是走車子的前方還是後方換位子，後來車子開動後才遇到警察臨檢，所
      以才又把車子停下來了。（問：車子停下來後警察要誰下車？）先請甲○○下
      車，過二、三分鐘後又請乙○○下車」。
    證人甲○○證稱：「（問：九十一年二月二十八日凌晨壹時三十五分在辛亥路
      三段一五九號被警察攔檢？）是，當時我是駕駛，我從懷恩隧道前就開車，經
      過辛亥隧道後我覺得很累，就在迴轉道前停車，我要換我老婆丙○○開車，我
      從駕駛座下來走汽車的後方，丙○○也從駕駛座右邊下來走到汽車的後方，因
      為證人戊○○、異議人乙○○二人有喝酒，我還開了行李箱要拿塑膠袋，後來
      警察來我就把行李箱關上，我坐到駕駛座右方，我腳跨到車上，車門還沒關警
      察就到了，警察來時丙○○就已經坐到駕駛座的上面，警察來後叫乙○○下車
      ，說他有更換駕駛的行為，所以我就先下車，把座椅往前推，乙○○再下來，
      因為我那輛車是雙門轎車，後座是沒有車門的。（問：拿塑膠袋的原因？）是
      因為戊○○、乙○○他們喝酒，我怕他們吐在我身上，他們二人在二十七日晚
      上十點左右有喝酒，在朋友家裡喝，當時我和我太太都在場，但沒有喝酒。（
      問：有多少人幫廖宏昇慶祝？）約十二個人左右」。
    證人丙○○則稱：「（問：在台北有喝酒嗎？）我和我先生沒有喝酒，但證人
      戊○○、異議人乙○○二人有喝酒，喝多少我不清楚，總共有七、八位幫同事
      慶生。（問：二月二十八日凌晨一十三十五分有警察臨檢？）是，在半路上我
      先生開車開太累了，所以換我開車，本來我坐在駕駛座右方，後座左邊是證人
      戊○○，後座右邊是異議人乙○○。（問：你們換駕駛時你是從車子前方或後
      方？）我是從車子後方走到駕駛座，我先生甲○○是從車子前方走到駕駛座右
      邊。（問：你們互換好位子後你有沒有開車？）有，換好後我開車約開了十幾
      分鐘後就遇到警察臨檢，警察過來就叫我先生和後座的異議人乙○○下車，但
      沒有叫我下車，我不知道他們有沒有做酒測，我和證人戊○○始終都坐在車上
      」。
（二）經細譯異議人與證人三人上開所述，渠等對於右揭時地經警攔檢時，駕駛座上
      究竟係何人並非一致，異議人先稱駕駛座上係證人甲○○，並表示當時警察已
      經有三、四位在旁邊，因前述自小客車為二門轎車之故，其應警員要求下車時
      ，必須由坐在駕駛座右方之證人丙○○先下車，再將座位向前傾倒後，其始得
      下車，嗣又改稱駕駛座上為證人丙○○，證人三人則均陳稱駕駛座上是證人丙○○，倘渠等四人確實共乘一車，何以異議人先後所述不一，且其最早之說詞
      亦與證人三人所言相左，是以，異議人與證人三人此揭所述，均難遽信。其次
      ，證人丙○○、甲○○互換位置時，各別所走究係車子前方或後方，異議人及
      證人丙○○均稱：證人甲○○從汽車之前方走到駕駛座右邊，完全未提及有何
      開啟行李箱之事；但證人甲○○卻說其與丙○○均透過走到車子後方而互換位
      置，且其曾開啟行李箱拿塑膠袋，以免異議人與證人戊○○可能酒後嘔吐污染
      其身，觀諸二方之說詞，實有差異而難以相互印證。再者，互換位置後是否立
      即遭警攔檢此一疑點，證人丙○○稱換好位置後，其又開車約開了十幾分鐘後
      ，才遇到警察臨檢；證人戊○○亦稱互換位置後，前述自小客車曾啟動，遇警
      員臨檢始停車；惟證人甲○○反稱伊坐到駕駛座右方，腳跨到車上，車門還沒
      關警察就到了；異議人最早則陳稱沒換位置就碰上警員攔檢，證人甲○○便從
      駕駛座下車，衡之渠等四人此部份之說法，矛盾不可謂不大，實令人難以相信
      渠等確係共乘一車、共同見聞警員攔檢之人，從而，渠等所述均無從肯認為真
      。此外，渠等四人對於在朋友家參加慶生會之人數、彼等有無喝酒等細節，所
      稱亦互有差別，益徵渠等四人所言尚不可取。
（三）如前所述，證人丁○○○○對於見聞異議人駕車、且從駕駛座位置下車，嗣警
      員立即上前對之施以酒測等情，業已結證詳實，且異議人、證人丁○○○○均
      稱彼此素不相識，衡情證人丁○○○○當無偽證或構陷異議人之必要，證人丁○○○○此揭所證，自屬可採，異議人所稱其非右揭時地之駕駛人云云，係卸
      責之詞，並不可取。
六、綜上所述並佐以異議人之上開酒測數據，異議人於右揭時地酒精濃度超過標準而
    駕車之事實，堪以認定，原處分機關依首揭法文之規定，據以裁處異議人罰鍰一
    萬九千五百元並吊扣其駕駛執照十二個月，經核並無不合，本件異議為無理由，
    應予駁回。
七、據上論斷，應依道路交通案件處理辦法第十九條，裁定如主文。
中      華      民      國    九十一      年      九      月    三十    日
                                    臺灣新竹地方法院交通法庭
        法  官  李  珮  瑜
右正本證明與原本無異。
如不服本裁定，應於裁定送達後五日內向本院提出抗告狀。
                                        書記官  龔  紀  亞
中      華      民      國    九十一      年      九      月    三十    日
